臺灣桃園地方法院刑事判決　　　　　　　　　　　　九十二年度訴字第一一七七號
　　公　訴　人　臺灣桃園地方法院檢察署檢察官
　　被　　　告　乙○○
　　選任辯護人　戴文進律師
　　　　　　　　呂福元律師
右列被告因違反毒品危害防制條例案件，經檢察官提起公訴（九十二年度偵字第七八
四三號、九十二年度偵字第八一二六號），及移
十二年度偵字第一八四一號），本院判決如左：
    主  文
乙○○未經許可，寄藏手槍之主要組成零件，累犯，處有期徒刑拾月，併科罰金新臺
幣拾伍萬元，罰金如易服勞役，以銀元佰元即新台幣玖佰元折算壹日。扣案制式子
彈拾顆、不具殺傷力之改造玩具手槍（槍枝管制編號：0000000000號）內
之土造金屬槍管及土造金屬滑套各壹支，均沒收；又共同連續製造第二級毒品，累犯
，處有期徒刑貳拾年。扣案如附表一所示之物、如附表二編號所示之丙酮壹瓶，均
沒收，扣案如附表二編號所示之固態第二級毒品甲基安非他命結晶（驗後淨重貳仟
玖佰伍拾捌公克）、如附表二編號２、３、８、、、所示之第二級毒品甲基安
非他命水溶液（驗後淨重壹萬壹仟捌佰捌拾貳公克）、如附表二編號１、４、５、９
、１０、、至所示之含第二級毒品甲基安非他命成分之液態原料（即甲基安非他
命滷水，驗後淨重壹拾壹萬肆仟零肆拾玖公克），均沒收銷燬之；應執行有期徒刑貳
拾年，併科罰金新臺幣拾伍萬元，罰金如易服勞役，以銀元佰元即新台幣玖佰元折
算壹日。扣案制式子彈拾顆、不具殺傷力之改造玩具手槍（槍枝管制編號：0000
000000號）內之土造金屬槍管及土造金屬滑套各壹支、如附表一所示之物、如
附表二編號所示之丙酮壹瓶，均沒收，扣案如附表二編號所示之固態第二級毒品
甲基安非他命結晶（驗後淨重貳仟玖佰伍拾捌公克）、如附表二編號２、３、８、
、、所示之第二級毒品甲基安非他命水溶液（驗後淨重壹萬壹仟捌佰捌拾貳公克
）、如附表二編號１、４、５、９、１０、、至所示之含第二級毒品甲基安非他
命成分之液態原料（即甲基安非他命滷水，驗後淨重壹拾壹萬肆仟零肆拾玖公克），
均沒收銷燬之。
    事  實
一、乙○○前於民國八十六年間，因違反麻醉藥品管理條例案件，經本院於八十六年
    八月十一日以八十六年度易字第三一一八號判決判處有期徒刑九月，經臺灣高等
    法院於八十六年十月二十三日以八十六年度上易字第六四一五號判決駁回上訴確
    定，並於八十八年三月九日縮短刑期執行完畢。詎猶不知警惕，復於九十二年一
    月間某日，在其桃園縣新屋鄉下田村六鄰員笨三十三號住處附近之農田，受年籍
    姓名不詳綽號「阿賢」之成年男子所託，代為保管該男子所交付由土造金屬槍管
    一支、土造金屬滑套一支等手槍主要組成零件組合而成、惟因扳機與擊錘無法連
    動致不具殺傷力之仿ＢＥＲＥＴＴＡ廠半自動手槍製造之改造玩具手槍（槍枝管
    制編號：0000000000號）一把，及具殺傷力之口徑九ｍｍ制式子彈十
    一顆（其中一顆已因試射而滅失），並將收受之上開手槍主要組成零件及制式子
    彈，先後藏放在其所有位於新屋鄉石牌村二鄰四十五號旁之農田工寮內，及其所
    駕駛車號Ｑ九－００四三號自用小客車之駕駛座底下，而未經許可寄藏之。
二、又乙○○明知甲基安非他命係毒品危害防制條例第二條第二項所列之第二級毒品
    ，不得製造，竟仍與年籍姓名不詳綽號「古董」之成年男子，共同基於製造第二
    級毒品甲基安非他命之概括犯意聯絡，自九十二年三月間某日起，連續在上開農
    田工寮內，以如附表一所示之漏斗型滴管等物，將內含第二級毒品甲基安非他命
    （Ｍｅｔｈａｍｐｈｅｔａｍｉｎｅ）成分之液態原料（即甲基安非他命滷水，
    俗稱黑水）加熱熬煮後，再加入食鹽或稀釋之鹽酸，置入冰箱低溫冷凍結晶純化
    （此為第三階段製程），以製造完成呈結晶固態狀之第二級毒品甲基安非他命成
    品，製成後或且進而再將所製造之已結晶為固態之第二級毒品甲基安非他命成品
    添加丙酮溶解於水中，使成透明之第二級毒品甲基安非他命水溶液，方便持有以
    利日後之運輸。嗣於九十二年四月二十九日十七時五十分許，警方在該農田工寮
    前，經乙○○同意執行搜索，先在其所駕駛之車號Ｑ九－００四三號自用小客車
    之駕駛座底下，扣得前述寄藏之不具殺傷力改造玩具手槍一支（內有手槍主要組
    成零件之土造金屬槍管及土造金屬滑套各一支），及具殺傷力之制式子彈十一顆
    （其中一顆已因試射而滅失）；並在該農田工寮內，扣得如附表二編號所示之
    固態第二級毒品甲基安非他命結晶（驗後淨重二千九百五十八公克）、如附表二
    編號２、３、８、、、所示之第二級毒品甲基安非他命水溶液（驗後淨重
    一萬一千八百八十二公克）、如附表二編號１、４、５、９、１０、、至所
    示之含第二級毒品甲基安非他命成分之液態原料（即甲基安非他命滷水，驗後淨
    重十一萬四千零四十九公克）、如附表一所示供製造第二級毒品甲基安非他命所
    用之器材，及如附表二編號所示預備供持有第二級毒品甲基安非他命之丙酮等
    物，始悉上情。
三、案經桃園縣政府警察局楊梅分局報請臺灣桃園地方法院檢察署檢察官偵查起訴暨
    臺灣南投地方法院檢察署檢察官移送併辦。
    理  由
一、訊據被告乙○○固坦承寄藏「阿賢」所交付之上開手槍、子彈；及於右揭時地，
    經警在其所有之上開農田工寮內，扣得如事實欄所載之固態第二級毒品甲基安非
    他命結晶等物，惟矢口否認有何違反槍砲彈藥刀械管制條例或毒品危害防制條例
    之犯行，辯稱：伊不知「阿賢」交付之槍、彈，有無殺傷力，且「阿賢」亦有告
    知上開槍、彈無殺傷力；又伊於九十二年二、三月間，經友人「鄭財源」介紹將
    上開農田工寮租予綽號「古董」之人製造清潔劑，故警方在該工寮內所扣得供製
    造第二級毒品甲基安非他命所用之原料及器材等物，均係「古董」所搬入，與伊
    無關，伊僅在該處栽種葡萄，並未參與第二級毒品甲基安非他命之製造云云。經
    查：
  (一)寄藏手槍主要組成零件及制式子彈部分：
  (1)被告所駕駛之車號Ｑ九－００四三號自用小客車內扣得之上開手槍、子彈，其中
    子彈部分，經囑託內政部警政署刑事警察局鑑定結果，認送鑑子彈十一顆，均係
    口徑九ｍｍ之制式子彈，經試射一顆可擊發，認均具殺傷力，此有該局九十二年
    六月十二日刑鑑字第０九二００八一０九九號鑑驗通知書一紙在卷可憑，足見上
    開子彈確具殺傷力。而被告於九十二年七月七日偵查中即供承：伊怕太太罵，才
    於案發前二、三天，將子彈置於駕駛座底下等語，繼於本院九十二年八月八日訊
    問時復自承：上開子彈原本藏放於該農田工寮內，因怕其妻知道，才又將之藏放
    在所駕自用小客車之駕駛座底下等語，顯見被告就上開子彈具殺傷力一事，確屬
    知情，否則豈有更換藏放地點以免其妻發現之理，被告所辯不知子彈有殺傷力云
    云，無非事後卸責之詞，自不足採信。
  (2)另扣案之改造手槍一把（槍枝管制編號：0000000000號），經送鑑定
    結果，認係由仿ＢＥＲＥＴＴＡ廠半自動手槍製造之玩具手槍，換裝土造金屬滑
    套及土造金屬槍管改造而成之改造手槍，經檢視其扳機與擊錘無法連動，致無法
    釋放擊錘，供擊發子彈之用，依現狀認不具殺傷力，固有前揭內政部警政署刑事
    警察局鑑驗通知書可稽，惟其中換裝之土造金屬槍管及土造金屬滑套，可組裝於
    適用之槍枝使用，屬內政部於八十六年十一月二十四日以台（八六）內警字第八
    六七０六八三號公告之槍砲主要組成零件，則有該部九十三年四月十九日內授警
    字第０九三００七五五八六號函一紙在卷可按。且被告既坦認寄藏「阿賢」所交
    付之上開改造手槍，其主觀上當然即含有寄藏該手槍之主要組成零件之犯意，故
    被告此部分寄藏手槍主要組成零件之犯行，亦甚明確，並不因該手槍依現狀不能
    擊發子彈而解免其罪責。
  (二)製造第二級毒品甲基安非他命部分：
  (1)查甲基安非他命製造過程大致可分前段（鹵化反應步驟）、中段（氫化反應步驟
    ）、後段（純化結晶步驟）等三個階段，其中所使用之重要原料及溶劑分述如下
    ：前段—鹽酸麻黃素經溶劑（如丙酮、乙醚等）浸溶後，再加亞硫醯二氯經電
    動攪拌器攪拌，再經溶洗過濾後，而還原成氯假麻黃素。中段—氯假麻黃素加
    入催化劑（如氯化鈀、硫酸鋇等）緩衝液（如醋酸鈉加醋酸等）後，置於氫氣壓
    力攪拌桶內，通入氫氣，反應完成後再經側孔燒瓶過濾之，即可製得含有甲基安
    非他命毒品成分之滷水（即黑色水溶液，俗稱黑水或黑油，為中段主要產物）。
    後段—甲基安非他命滷水（後段原料）經加熱設備熬煮，再加入食鹽或稀釋之
    鹽酸後，置於冰箱低溫結晶，所得結晶再予風乾，即可製得高純度甲基安非他命
    結晶。另甲基安非他命滷水因含鈀金等物質，故通常呈黑色，像茶色、深棕色，
    愈深愈像黑水，淡茶色則不常見，至清清如水之透明液體，可能是甲基安非他命
    成品再溶入水中，以方便運輸或走私，又黑水味道最臭，但在熬煮過程中只殘存
    些許味道，結晶過程則無臭味等情，業據證人即法務部調查局鑑定人員胡仕雄於
    本院審理時到庭證述明確，復有該局九十三年五月調科壹字第０九三六二三九０
    六八０號函稿一件在卷足稽。而本件員警在上開農田工寮內，查扣如附表二編號
    １至５、８至、、至所示液體及粉末，經送內政部警政署刑事警察局鑑
    驗結果，均檢出第二級毒品甲基安非他命（Ｍｅｔｈａｍｐｈｅｔａｍｉｎｅ）
    成分，有該局九十二年七月三十一日刑鑑字第０九二００八一五一五號鑑驗通知
    書一件在卷可佐，其中附表二編號１、４、５、９、１０、、至所示內含第
    二級毒品甲基安非他命成分之非透明液體，合計淨重十一萬四千一百零五公克（
    驗後淨重十一萬四千零四十九公克），因呈褐色、深橘色等色澤，且依證人即查
    獲員警甲○○於本院審理時亦指稱：一進去工寮就聞到很臭的味道等語，核與證
    人胡仕雄所述：黑水味道最臭乙情相符，是此部分非透明液體，顯係前述製造第
    二級毒品甲基安非他命之後段原料，即甲基安非他命滷水（黑水）無訛；另附表
    二編號２、３、８、、、所示內含第二級毒品甲基安非他命成分之透明液
    體，合計淨重一萬一千八百八十八公克（驗後淨重一萬一千八百八十二公克），
    與附表二編號所示第二級毒品甲基安非他命結晶，淨重二千九百五十九公克（
    驗後淨重二千九百五十八公克），則屬第二級毒品甲基安非他命成品或其水溶液
    。再參以，該農田工寮內扣得如附表一所示之漏斗型滴管、加熱器及冰箱等物，
    亦經證人胡仕雄當庭證述，可供第二級甲基安非他命後段製程之用，另證人即查
    獲員警戊○○於本院審理時，並指稱：現場瓶罐在液面以上都還沾附水滴，一看
    就知道在製造當中，冰箱當時插電運轉中，有一個透明蒸餾瓶內有安非他命正在
    結晶中等情，復有與其所述相符之現場照片附卷可憑。是綜合上開事證以觀，堪
    認在該農田工寮內所從事者，應係甲基安非他命之後段製造過程，且於為警查獲
    時仍處於製造狀態，並已製得甲基安非他命成品無疑。
  (2)而被告自承該農田工寮為其所有，並於警方搜索工寮時在場，雖一再辯稱：該工
    寮係以每月新臺幣一萬二千元，租予綽號「古董」之人，租期一年，上開查扣之
    毒品、原料及器具，均為「古董」所有，與伊無關云云，然其不僅未能提供租賃
    契約以供本院調查，且證人即被告之配偶丁○○○到庭，除空言：被告有告以該
    工寮已出租他人云云外，就該租約之租期、租金及曾否簽立書面契約等重要事項
    ，於詰問時俱一無所悉，是被告與「古董」間，是否純屬租賃關係，已甚可疑。
    再者，被告不諱言其仍保有該工寮之遙控器，佐以證人戊○○於本院審理時所述
    ，員警搜索工寮前，已在外埋伏數小時，見被告駕車先打開工寮外伸縮鐵門後，
    進入圍牆內順勢以遙控器開啟工寮鐵捲門，並將工寮外之伸縮鐵門關上等語，足
    見被告迄於警方查獲時，均得任意出入該工寮，至為灼然。惟製造甲基安非他命
    於我國係屬重典，此為眾所週知之事，加以該毒品之製造費時，又需備妥相當之
    原料、工具，於製毒期間犯行稍有走露，警調人員旋即掩至，則投入之原料、設
    備盡墨，故製毒者莫不隱密為之，以防他人窺知製造處所之所在，是倘被告未參
    與其事，所稱「古董」之製毒者，衡情豈有干冒遭警破獲之風險，而任令被告在
    該工寮出入之可能。況工寮內置放之甲基安非他命原料及成品均屬鉅量，僅第二
    級毒品甲基安非他命結晶成品，淨重即有二千九百五十九公克，已如前述，被告
    既自承向「鄭財源」購買甲基安非他命等毒品，並謂「古董」係「鄭財源」介紹
    認識，則「古董」就被告需甲基安非他命之情事，當能得悉，竟於無人把守之情
    況下，任由被告前往工寮，益徵被告亦屬製造甲基安非他命成員之一，否則「古
    董」豈有未設防範被告上下其手之措施，而棄工寮內之原料、成品於不顧之理，
    是被告所辯：未參與甲基安非他命之製造云云，顯圖狡賴，委無可採。
  (3)至辯護意旨雖認：查獲員警並未依法聲請搜索票，且查獲員警戊○○係翻牆進入
    工寮實施搜索，另參以被告頭部有外傷、撕裂傷等情，顯見員警係違法搜索，扣
    案證物係違法搜索取得之證物，應無證據能力，又警方查扣時，並未為適當之封
    緘，則製造安非他命等器具及物品是否當場查扣之物，及其有無在運轉狀態，即
    有疑義云云。惟按搜索，經受搜索人出於自願性同意者，得不使用搜索票。但執
    行人員應出示證件，並將其同意之意旨記載於筆錄；除法律另有規定外，實施刑
    事訴訟程序之公務員因違背法定程序取得之證據，其有無證據能力之認定，應審
    酌人權保障及公共利益之均衡維護，刑事訴訟法第一百三十一條之一、第一百五
    十八條之四分別定有明文。查本件係桃園縣政府警察局楊梅分局員警，為因接獲
    被告製造安非他命及持有毒品、槍械之線報，於九十二年四月二十九日十七時五
    十分許，在新屋鄉石牌村二鄰四十五號旁之農田工寮埋伏，見被告駕駛車號Ｑ九
    －００四三號自用小客車返抵該工寮時，即出示證件並徵得被告之同意，先後搜
    索上開自用小客車、工寮及被告位於桃園縣觀音鄉保生村十一鄰六五之三九號住
    處，並於自用小客車、工寮內扣得如事實欄所載之物品，又在工寮內查扣之原料
    、器具，雖因封緘條不足，未於扣押時予以封緘，然警員甲○○於搜索中確曾向
    被告表示「要看清楚，不要說警察給你栽贓」等語，並有拍照、編號、當場清點
    封存，且被告係同日在分局內核對查扣物品相符後，才在搜索扣押筆錄及扣押物
    品目錄表上簽名、按捺指印，旋由員警戊○○、丙○○、許錦彰送至刑事警察局
    鑑定等情，業據證人甲○○、戊○○二人到庭結證明確，復有搜索扣押筆錄、扣
    押物品目錄表、搜索經過及成果陳報書、刑事警察局化學組條碼影本及刑事案件
    證物採樣紀錄表影本各一件，暨現場及採樣照片三十六張在卷可參（參見臺灣桃
    園地方法院檢察署九十二年度偵字第七八四三號偵查卷第十二頁至十八頁背面、
    本院審理卷一第一八九頁至第二０九頁），並經本院勘驗現場搜證錄影帶屬實，
    製有勘驗筆錄一件附卷可查（本院審理卷二第二八０頁至第二八一頁）。況由被
    告於九十二年四月三十日警詢及內勤檢察官訊問時，就所詢事項均拒絕陳述，且
    拒絕在筆錄上簽名或按捺指印等情對照以觀，倘搜索該工寮未經其同意，抑或楊
    梅分局清點之物品與工寮內查扣者非一，被告亦必拒絕簽名或按指印，然依上開
    搜索扣押筆錄、扣押物品目錄表、搜索經過及成果陳報書所示，被告不但簽名並
    按捺指印，且其筆跡平隱工整，顯係出於意識清楚所為，被告竟仍強辯：搜索扣
    押筆錄、扣押物品目錄表，是伊移送地檢署前，警員才拉伊手去蓋，當時伊迷迷
    糊糊的云云，自無足取。是本件搜索既無何違法之處，所查扣物品又能維持其同
    一性及完整性，自得採為認定被告有罪之基礎，辯護人此部分所辯，自難採憑。
  (4)被告雖又指稱：警員戊○○一進入工寮內廣場就把伊制伏，並持槍毆打伊背部，
    搶走伊遙控器把門打開，開始進行搜證，又在保生村十一鄰六五之三九號找槍時
    ，在樓上踹伊，使伊自一、二樓之樓梯間平台滾下，伊經轉送署立桃園醫院時，
    戊○○又打伊云云，然此不惟與其於本院九十二年九月二十五日行準備程序時自
    承：伊本有戒毒之意，所以看見警方來時，就主動打開車子，並主動以遙控器打
    開工寮鐵門讓警搜索等語有悖，且其搜索工寮之過程中均神色自若、衣著整齊、
    身體亦無可見之外傷，亦有前揭錄影帶勘驗筆錄可稽，證人即被告子女之老師庚○○、辛○○到庭並均證稱：被告自樓梯跌落時，開車的警員（應係戊○○）已
    先下樓準備開車，被告送醫前亦無何指責警方之言語，足見被告所辯：戊○○刑
    求云云，顯係杜撰。至證人丁○○○雖陳稱：有一瘦瘦的楊梅分員警員在署立桃
    園醫院有搥被告，並要被告趕快起來等語，然就警員搥打之力道則未能指述，且
    其目的既在叫醒被告，亦與所謂毆打有別，不足採為對被告有利之認定。
  (5)另被告所辯：在刑事組遭警刑求云云，固據證人己○○到庭指述：九十二年四月
    二十九日十九時許，伊至楊梅分局報到，同日約二十時許，見警員甲○○將被告
    抱起來，由警員戊○○以手銬銬住被告雙手，將被告掛在拘留室之門楣上，每三
    、五分鐘後將被告放下來，手銬解開帶到旁邊去問話，但問一問又將被告掛上去
    ，伊有見到二次云云，然此為證人甲○○、戊○○所堅詞否認，且被告於本院行
    準備程序時亦未提及有此部分遭刑求之情事，迄至九十三年二月二十七日始具狀
    聲請傳喚證人己○○，並指稱：證人甲○○、戊○○於其他嫌犯在場之情況對其
    刑求云云，均與常理有違，再經本院向臺灣桃園看守所調取九十二年四月三十日
    入所時之健康檢查表等，亦未見被告手部有何手銬造成之傷痕，此有該所九十三
    年五月十二日桃所憲衛字第０九三九九００八０九號函所附健康檢查表、內外傷
    紀錄表影本及相片四張在卷可考，是被告及證人己○○之上開供證，顯係意在卸
    責、迴護，自無可採。
  (6)再者，被告既自承「古董」係於九十二年三月間，始將扣案物品搬入該農田工寮
    內，佐以證人戊○○於本院九十三年二月十日審理時亦證稱：九十二年四月二十
    九日查獲前約一、二月，接獲被告在該處製造安非他命之線報等語，依此推算，
    被告及「古董」等人應自九十二年三月間某日起始在工寮內有製造甲基安非他命
    之行為，是公訴人認被告於九十二年一月初起即在工寮內製造甲基安非他命，顯
    有誤會。
  (7)末查，證人戊○○於本院九十三年四月二十日審理時，固指稱：在工寮埋伏三天
    期間，有見到四、五個人進出工寮等語，惟該等人士進出工寮之目的，實無從查
    考，或係上游之原料如滷水供應商、或「古董」自行所召來預先參觀製程或鑑賞
    產品品質之可能買主，均未可比，自難以此即遽認渠等亦參與本件甲基安非他命
    之製造，附此敘明。
  (三)綜上所述，被告所辯各節均不足採信，本件事證已甚明確，另被告聲請本院將工
    寮內查扣物品送請鑑定指紋一事，因本件查獲已久，縱有指紋亦遭破壞，且僅憑
    未留指紋之事實，亦無從推論被告未曾碰觸扣案物品，是被告此項調查證據之聲
    請，核無必要，其犯行既堪認定，自應予依法論科。
二、核被告乙○○就其寄藏手槍主要組成零件及制式子彈部分，核係犯槍砲彈藥刀械
管制條例第十二條第四項之未經許可，寄藏子彈罪及同條例第十三條第四項之未
    經許可，寄藏手槍之主要組成零件罪；又被告行為後，毒品危害防制條例全文三
    十六條，業於九十二年七月九日修正公布，並於九十三年一月九日施行，然其中
    該條例第四條第二項之製造第二級毒品罪之罰則，其法定刑度於修正前後並無更
    動，而無有利或不利於被告之別，依刑法第二條第一項前段規定，自應依修正後
    之規定處理。故被告製造第二級毒品甲基安非他命之所為，則係犯修正後毒品危
    害防制條例第四條第二項之製造第二級毒品罪。公訴人因未及審酌法律業經修正
    之情事，指被告係犯修正前該條例第四條第二項之罪，尚有未洽，起訴法條應予
    變更。而被告寄藏子彈及手槍之主要組成零件，係受人委託代為保管，其保管之
    本身所為之持有，係寄藏之當然結果，故不另就持有予以論罪（最高法院七十四
    年台上字第三四００號判例意旨參照），其同時寄藏子彈及手槍之主要組成零件
    ，係一寄藏行為觸犯數罪名，為想像競合犯，應依刑法第五十五條之規定，從一
    重之未經許可，寄藏手槍之主要組成零件罪處斷。被告與真實姓名、年籍均不詳
    ，綽號「古董」之成年男子就製造甲基安非他命部分，具有犯意聯絡，行為分擔
    ，為共同正犯。被告因製造而持有第二級毒品之低度行為，應為製造之高度行為
    所吸收，不另論罪。又被告係自九十二年三月間某日起，即在工寮內製造甲基安
    非他命，已如前述，再參以查扣第二級毒品甲基安非他命之成品數量龐大，衡情
    應非一朝一夕，或一次同批即可製成，是以被告顯係先後分數次陸續製成扣案甲
    基安非他命成品之事實，堪可認定，惟其先後數次製造甲基安非他命之犯行，時
    間緊接，方法相同，觸犯構成要件相同之罪名，顯係基於概括犯意而為，應依連
    續犯規定論以一罪，並加重其刑（惟所犯毒品危害防制條例第四條第二項之製造
    第二級毒品罪無期徒刑部分依法不得加重，僅就其餘部分加重其刑）。又上開寄
    藏手槍之主要組成零件罪與製造第二級毒品罪，犯意各別，應予分論併罰。至被
    告寄藏手槍主要組成零件之犯行，雖未據公訴人起訴，然與起訴寄藏制式子彈部
    分，有想像競合犯之裁判上一罪關係，依照審判不可分原則，本院自得併予審究
    。另臺灣南投地方法院檢察署九十二年度偵字第一八四一號併案審理部分，則與
    公訴人起訴被告製造第二級毒品甲基安非他命部分之犯行，核屬同一事實，附此
    敘明。再被告前於八十六年間，因違反麻醉藥品管理條例案件，經本院於八十六
    年八月十一日以八十六年度易字第三一一八號判決判處有期徒刑九月，經臺灣高
    等法院於八十六年十月二十三日以八十六年度上易字第六四一五號判決駁回上訴
    確定，並於八十八年三月十一日執行完畢，有臺灣桃園地方法院檢察署刑案資料
    查註紀錄表及臺灣高等法院被告全國前案紀錄表各一份在卷足憑，其於五年以內
    再犯本件有期徒刑以上之寄藏手槍之主要組成零件罪及製造第二級毒品罪二罪，
    應依刑法第四十七條規定，分別依法加重及遞加重其刑（惟就製造第二級毒品罪
    部分，法定本刑為無期徒刑部分不得加重）。爰審酌被告乙○○素行不端，其無
    視國家禁絕毒品之政策，竟製造鉅量毒品，厥為毒品氾濫之始作俑者，戕害他人
    身心，進而動搖國本，莫此為甚，惡性深重，另其受人之託藏匿子彈及手槍主要
    組成零件，破壞社會秩序，造成治安之隱憂，且其犯後矯飾犯行，未見悔意，態
    度惡劣，惟念其製造之甲基安非他命尚未流入市面，及在受託寄藏子彈及手槍主
    要組成零件之期間內，其未曾持之造成實害等一切情狀，就製造第二級毒品罪部
    分，量處有期徒刑二十年；就寄藏手槍主要組成零件罪部分，量處有期徒刑十月
    ，併科罰金新臺幣十五萬元，並諭知易服勞役之折算標準，及定其應執行刑。
三、扣案具殺傷力之制式子彈十顆，及不具殺傷力之改造玩具手槍（槍枝管制編號：
    0000000000號）內之土造金屬槍管及土造金屬滑套各一支，均屬違禁
    物，應依刑法第三十八條第一項第一款，宣告沒收。查扣具殺傷力之制式子彈一
    顆已因內政部刑事警察局之試射擊發而滅罄，故無庸為沒收之諭知，併此敘明。
    扣得如附表二編號所示之固態第二級毒品甲基安非他命結晶、如附表二編號２
    、３、８、、、所示之第二級毒品甲基安非他命水溶液、如附表二編號１
    、４、５、９、１０、、至所示之含第二級毒品甲基安非他命成分之液態原
    料（裝置上開甲基安非他命之容器，衡情已難與毒品剝離，當應整體視之為毒品
    ，併予宣告沒收銷燬之），均屬第二級毒品，基於從刑附隨於主刑及法律不割裂
    適用之原則，爰依修正後毒品危害防制條例第十八條第一項前段規定，皆併予宣
    告沒收銷燬之。鑑驗耗用之第二級毒品甲基安非他命既已滅失，自毋庸宣告沒收
    銷燬。查扣如附表一所示之漏斗型滴管等物，被告則供承均為共犯「古董」所有
    ，且供本件製造第二級毒品甲基安非他命所用之物，均應依毒品危害防制條例第
    十九條第一項規定，併予宣告沒收。扣案如附表二編號所示之丙酮一瓶，亦為
    共犯「古董」所有，係供持有第二級毒品甲基安非他命預備之物，應依刑法第三
    十八條第一項第二款之規定，諭知沒收。又上開供犯毒品危害防制條例第四條之
    罪所用之物品，既已扣案，顯無全部或一部不能沒收之情形，自無庸再依同條例
    第十九條第一項規定，諭知如全部或一部不能沒收時追徵其價額。另自被告所駕
    駛之車牌號碼Ｑ九─００四三號自小客車中扣得之第一級毒品海洛因十一包（合
    計淨重四十二點六公克）、第二級毒品安非他命三包（合計毛重八十九點四三公
    克），係被告所有，供其施用第一級、第二級毒品所用之物，業據被告供明在卷
    ，且其就販售者為「財源」及購買毒品之價額等節，則自檢察官九十二年七月七
    日偵查時起，歷本院九十二年八月八日、九十三年二月二十六日、同年三月十六
    日調查及審理，於各次庭訊中均供承一致，顯非杜撰，況製造者因製成之產品不
    合己用，而轉購他人產品使用，衡諸社會一般經驗亦所在多有，足見被告所辯：
    上開毒品係購入供己施用等語，與常理無悖，尚堪採信。是此部分毒品既屬被告
    另案施用毒品之證物，與查扣之電子秤一台，及如附表二編號６、７、、、
    、、所示之氫氧化鈉等物，俱與本案無關，自不予宣告沒收。
據上論斷，應依刑事訴訟法第二百九十九條第一項前段、第三百條，槍砲彈藥刀械管
制條例第十二條第四項、第十三條第四項，修正後毒品危害防制條例第四條第二項、
第十八條第一項前段、第十九條第一項，刑法第十一條前段、第二條第一項前段、第
二十八條、第五十六條、第四十七條、第五十五條、第五十一條第五款、第四十二條
第二項、第三十八條第一項第一款、第二款，罰金罰鍰提高標準條例第二條，現行法
規所定貨幣單位折算新台幣條例第二條，判決如主文。
本案經檢察官崔秉君到庭執行職務。
中      華      民      國    九十三    年      六      月    二十五    日
                                臺灣桃園地方法院刑事第十一庭
                                  審判長法  官  蔡  榮  澤
                                        法  官  邱  蓮  華
                                        法  官  丁  俊  成
右正本證明與原本無異。
如不服本判決，應於判決送達後十日內向本院提出上訴狀( 應附繕本 )，上訴於臺灣
高等法院。
                                        書記官  簡  慧  瑛
中      華      民      國    九十三    年      七      月      十六    日
附錄本案論罪科刑依據之法條：
毒品危害防制條例第四條：
製造、運輸、販賣第一級毒品者，處死刑或無期徒刑；處無期徒刑者，得併科新臺幣
一千萬元以下罰金。
製造、運輸、販賣第二級毒品者，處無期徒刑或七年以上有期徒刑，得併科新臺幣七
百萬元以下罰金。
製造、運輸、販賣第三級毒品者，處五年以上有期徒刑，得併科新臺幣五百萬元以下
罰金。
製造、運輸、販賣第四級毒品者，處三年以上十年以下有期徒刑，得併科新臺幣三百
萬元以下罰金。
製造、運輸、販賣專供製造或施用毒品之器具者，處一年以上七年以下有期徒刑，得
併科新臺幣一百萬元以下罰金。
前五項之未遂犯罰之。
槍砲彈藥刀械管制條例第十三條：
未經許可，製造、販賣或運輸槍砲、彈藥之主要組成零件者，處三年以上十年以下有
期徒刑，併科新台幣七百萬元以下罰金。
未經許可，轉讓、出租或出借前項零件者，處一年以上七年以下有期徒刑，併科新台
幣五百萬元以下罰金。
意圖供自己或他人犯罪之用，而犯前二項之罪者，處五年以上有期徒刑，併科新台幣
一千萬元以下罰金。
未經許可，持有、寄藏或意圖販賣而陳列第一項所列零件者，第六月以上五年以下有
期徒刑，併科新台幣三百萬元以下罰金。
第一項至第三項之未遂犯罰之。
附表一
          ┌─────────┬────────┐
          │品名              │數量            │
          ├─────────┼────────┤
          │漏斗型滴管      │二個            │
          ├─────────┼────────┤
          │玻璃皿(含溶劑)    │八個            │
          ├─────────┼────────┤
          │蒸餾瓶            │三瓶            │
          ├─────────┼────────┤
          │溫度計            │三支            │
          ├─────────┼────────┤
          │加熱器            │三台            │
          ├─────────┼────────┤
          │壓縮機            │一台            │
          ├─────────┼────────┤
          │玻璃冷凝管        │一支            │
          ├─────────┼────────┤
          │冰箱              │一台            │
          └─────────┴────────┘
附表二
    編號１  容量500毫升之透明玻璃瓶一瓶，內有橘色液體。
            (一)橘色液體含瓶身毛重273公克，淨重25公克，取1公克檢驗用罄，餘
                24公克。
            (二)檢出第二級毒品「甲基安非他命」(Methamphetamine)成分。
    編號２  容量500毫升之透明玻璃瓶一瓶，內有透明液體。
            (一)透明液體含瓶身毛重487公克，淨重200公克，取1公克檢驗用罄，
                餘199公克。
            (二)檢出第二級毒品「甲基安非他命」(Methamphetamine)成分。
    編號３  容量500毫升之透明玻璃瓶一瓶，內有透明液體。
            (一)透明液體含瓶身毛重259公克，淨重35公克，取1公克檢驗用罄，餘
                34公克。
            (二)檢出第二級毒品「甲基安非他命」(Methamphetamine)成分。
    編號４  容量1750毫升之透明玻璃杯一個，玻璃瓶內有褐色液體。
            (一)褐色液體含瓶身毛重817公克，淨重350公克，取1公克檢驗用罄，
                餘349公克。
            (二)檢出第二級毒品「甲基安非他命」(Methamphetamine)成分。
    編號５  透明玻璃瓶一瓶 (未標示內容量)，內有褐色液體。
            (一)褐色液體含瓶身毛重851公克，淨重130公克，取1公克檢驗用罄，
                餘129公克。
            (二)檢出第二級毒品「甲基安非他命」(Methamphetamine)成分。
    編號６  容量1000毫升之白色塑膠洗瓶一瓶，內有透明液體，未檢出第二級毒品
            「甲基安非他命」 (Methamphetamine)成分。
    編號７  內容量1000毫升之透明玻璃瓶一瓶，送驗時實際為空瓶，沒有完整密封
            ，經以甲醇溶劑洗滌後，取洗滌液體鑑驗，未檢出第二級毒品「甲基安
            非他命」 (Methamphetamine)成分。
    編號８  容量1000毫升之透明圓形玻璃瓶一瓶，內有透明液體。
            (一)透明液體含瓶身毛重559公克，淨重155公克，取1公克檢驗用罄，
                餘154公克。
            (二)檢出第二級毒品「甲基安非他命」(Methamphetamine)成分。
    編號９  容量550毫升之透明保特瓶一瓶，內有淡黃色液體。
            (一)淡黃色液體含瓶身毛重270公克，淨重252公克，取1公克檢驗用罄
                ，餘251公克。
            (二)檢出第二級毒品「甲基安非他命」(Methamphetamine)成分。
    編號１０  容量550毫升之透明保特瓶一瓶，內有深橘色液體。
            (一)深橘色液體含瓶身毛重310公克，淨重278公克，取1公克檢驗用罄
                ，餘277公克。
            (二)檢出第二級毒品「甲基安非他命」(Methamphetamine)成分。
    編號  容量1000毫升之透明圓形玻璃瓶一瓶，內有透明液體。
            (一)深橘色液體含瓶身毛重1092公克，淨重660公克，取1公克檢驗用罄
                ，餘659公克。
            (二)檢出第二級毒品「甲基安非他命」(Methamphetamine)成分。
    編號  容量5000毫升之塑膠桶一個，內有一破玻璃杯一個，塑膠桶以塑膠布及
            膠帶固定，塑膠桶內有褐色液體。
            (一)褐色液體含塑膠桶毛重898公克，淨重195公克，取1公克檢驗用罄
                ，餘194公克。
            (二)檢出第二級毒品「甲基安非他命」(Methamphetamine)成分。
    編號   CH3COCH3  1瓶
             經拆封檢視為深色玻璃瓶一瓶，內有透明液體。
             (一)透明液體含瓶身毛重1462公克，淨重140公克，取1公克檢驗用罄
                 ，餘139公克。
 (二)未檢出第二級毒品「甲基安非他命」(Methamphetamine)成分。
    編號   丙酮  1瓶
             經拆封檢視為內容量0.5加侖之透明玻璃瓶一瓶，內有透明液體。
             (一)透明液體含瓶身毛重1767公克，淨重1110公克，取1公克檢驗用罄
                 ，餘1109公克。
             (二)未檢出第二級毒品「甲基安非他命」 (Methamphetamine)成分。
                 檢出Acetone成分。
    編號   白色方形塑膠統一桶 ，內有透明液體。
             (一)透明液體含塑膠桶毛重6990公克，淨重5550公克，取1公克鑑驗用
                 罄，餘5549公克。
             (二)未檢出第二級毒品「甲基安非他命」(Methamphetamine)成分。
    編號   藍色塑膠桶一桶，內有透明液體。
             (一)透明液體含塑膠桶毛重2677公克，淨重1715公克，取1公克鑑驗用
                 罄，餘1714公克。
             (二)檢出第二級毒品「甲基安非他命」(Methamphetamine)成分。
    編號   藍色塑膠桶一桶，內有透明液體。
             (一)透明液體含塑膠桶毛重7995公克，淨重2170公克，取1公克鑑驗用
                 罄，餘2169公克。
             (二)未檢出第二級毒品「甲基安非他命」(Methamphetamine)成分。
    編號   深色玻璃瓶一個，內有透明液體。
             (一)透明液體含瓶身毛重12025公克，淨重9123公克，取1公克鑑驗用
                 罄，餘9122公克。
     (二)檢出第二級毒品「甲基安非他命」(Methamphetamine)成分。
    編號－ 褐色不明液體 5 桶
               經拆封檢視均為白色塑膠桶，各塑膠桶內均有褐色不明液體。
               (一)編號
                   (1)毛重約25000公克，淨重約23975公克，取10公克鑑驗用罄，
                     餘23965公克。
                   (2)檢出第二級毒品「甲基安非他命」 (Methamphetamine)成分
                     。
               (二)編號
                   (1)毛重約26000公克，淨重約24975公克，取10公克鑑驗用罄，
                     餘約24965公克。
                   (2)檢出第二級毒品「甲基安非他命」 (Methamphetamine)成分
                     。
               (三)編號
                   (1)毛重約26000公克，淨重約24975公克，取10公克鑑驗用罄，
                     餘約24965公克。
                   (2)檢出第二級毒品「甲基安非他命」 (Methamphetamine)成分
                     。
               (四)編號
                   (1)毛重約26000公克，淨重約24975公克，取10公克鑑驗用罄，
                     餘約24965公克。
                   (2)檢出第二級毒品「甲基安非他命」 (Methamphetamine)成分
                     。
               (五)編號
                   (1)毛重約15000公克，淨重約13975公克，取10公克鑑驗用罄，
                     餘約13965公克。
               (2)檢出第二級毒品「甲基安非他命」 (Methamphetamine)成分
                     。
    編號     紅色塑膠桶，桶內有白色不明粉末。
               (一)白色不明粉末毛重6173公克，淨重2959公克，取1公克鑑驗用罄
                   ，餘2958公克。
               (二)檢出第二級毒品「甲基安非他命」(Methamphetamine)成分。
    編號     白色塑膠袋一個，袋內有白色不明粉末。
               (一)白色不明粉末毛重15000公克，淨重14500公克，取1公克鑑驗用
                   罄，餘14499公克。
               (二)未檢出第二級毒品「甲基安非他命」 (Methamphetamine)成分
                   。檢出CH3COONa成分。
    編號     白色粉狀及片狀不明藥劑各1袋，分別予以編號－１、－２
               (一)編號－１
                 (1)毛重約11000公克，淨重約10000公克，取1公克鑑驗用罄，餘約
                   9999公克。
                 (2)未檢出第二級毒品「甲基安非他命」 (Methamphetamine)成分
                   。檢出NaOH成分。
               (二)編號－２
                 (1)毛重約1434公克，淨重約1421公克，取1公克鑑驗用罄，餘約
                   1420公克。
                 (2)未檢出第二級毒品「甲基安非他命」 (Methamphetamine)成分
                   。檢出Tartronic acid成分。
